【裁判字號】    92,上易,26
【裁判日期】    920312
【裁判案由】    竊盜
【裁判全文】
臺灣高等法院高雄分院刑事判決                      九十二年度上易字第二六號
      上  訴  人
      即  被  告  丙○○
右上訴人因竊盜案件，不服臺灣屏東地方法院九十一年度易字第七０五號中華民國九
十一年十一月二十八日第一審判決（起訴案號：臺灣屏東地方法院檢察署九十一年度
偵字第三０三六號），提起上訴，本院判決如左：
    主  文
上訴駁回。
    事  實
一、丙○○前於民國八十五年、八十六年間均因竊盜案件，經本院及臺灣屏東地方法
    院分別判處有期徒刑十月、一年二月確定，二罪接續執行，於八十八年四月十三
    日執行完畢。八十九年十二月間復因竊盜案件，經臺灣屏東地方法院潮州簡易庭
    判處有期徒刑四月確定，於九十年四月二十七日易科罰金執行完畢。其竟仍不知
    警惕，復於九十年十二月二十一日中午十二時二十分許，基於為自己不法所有之
    意圖，攜帶質地堅硬客觀上具有危險性可充當兇器使用之不明物品（未經扣案）
    ，前往屏東縣萬巒鄉○○路四四號甲○○、乙○○○夫妻之住處，以該不明物品
    撬開廚房鐵窗一半，由該毀壞之鐵窗逾越進入廚房，再以該不明物品撬開臥室房
    門喇叭鎖，毀壞門扇，進入臥室竊得乙○○○所有置於未經上鎖之抽屜內的金項
    鍊五條、金戒指三個、金墜子一個、水晶墜子二個、玉墜子一個、手錶一只（據
    甲○○稱約值新臺幣一萬二千元）。嗣為警據報後前往上址勘查，並在前址廚房
    紗窗框、廚房砧板各採得可疑指紋一枚，該指紋經比對鑑定確與丙○○之指紋相
    符，因而查獲上情。
二、案經屏東縣警察局內埔分局報請臺灣屏東地方法院檢察署檢察官偵查起訴。
    理  由
一、訊據上訴人即被告丙○○矢口否認涉有前揭竊盜犯行，辯稱：我未到過甲○○、
    乙○○○夫妻之住處，如果有去應該不只一枚指紋，房間內也不會採不到我的指
    紋等語。
二、經查：
（一）案發現場所採得之指紋四紋，經比對結果，僅一枚指紋清晰可資比對，餘則模
      糊不清，而該枚指紋經比對結果，與被告指紋卡所留指紋特徵相同，係屬同一
      人之指紋，有內政部警政署刑事警察局九十一年十月二十一日刑紋字第０九一
      ０二八０五九二號鑑驗書一份在原審卷第六十七頁可稽，被告辯稱其未到過甲○○、乙○○○夫妻住處，顯不足採。又案發現場之指紋採集係以清晰為佳，
      而指紋比對鑑定則係以指紋紋形及特徵點相同為準，被告空言以警方僅採指紋
      一枚，且房間內未採到指紋等情置辯，顯為卸責之詞，委無足採。
（二）又被害人甲○○、乙○○○夫妻於偵查時均指稱：臉與體格都十分像等語（見
      偵查卷第十三頁）；而於原審調查時亦均供稱：我們有看到背影，體型很像被
      告，沒有看到他的臉等語（見原審卷第二十三頁），被害人甲○○於本院九十
      二年二月十二日調查時指稱：當時我們剛好回家，被告大概是聽到我們拉鐵門
      的聲音，他就從後面出去，我太太有看到我家後面的檳榔園有一個人走出來，
      體型有點胖胖的，臉形沒有看到，而且又是沒有認識的人，也沒有想到家裡會
      遭竊，所以也沒有給他特別注意。」等語（見本院卷第三十四頁），被害人於
      本院所述，乃人之常情，足徵被告所辯，不足採信。
（三）至於證人即被告之妻張茂菁於原審調查時證稱：案發當日被告應該在家照顧小
      孩，他有時候會帶小孩出去吃飯，中午時間我大部分都在樓上等語（見原審卷
      第二十五頁、第二十六頁），自不足以採為被告有利之認定。此外，尚有證人
      即查獲員警謝萬銓於偵查中（見偵查卷第十二頁背面）及林柏鈍、曾  聖於原
      審（見原審卷第二十二頁、第三十七頁）之證述可參，且有現場遭破壞之安全
      設備及鋁門之照片四幀在警訊卷足資佐證。
（四）綜上所述，足見被告空言否認犯行，顯係卸責之詞，不足採信。本件事證已臻
      明確，被告竊盜犯行，堪以認定。
三、按觀之現場遭破壞之安全設備及鋁門之照片四幀，足認該未經扣案之不明物品質
    地堅硬，客觀上足以供兇器使用。查被告丙○○係以該不明兇器，將甲○○、乙○○○夫妻住處廚房鐵窗撬開一半，由該毀壞之鐵窗逾越進入廚房，再以該不明
    兇器撬開臥室房門喇叭鎖，毀壞門扇，進入臥室竊得乙○○○所有置於未經上鎖
    之抽屜內的財物，核被告丙○○所為，係犯刑法第三百二十一條第一項第二款、
    第三款之攜帶兇器、毀越安全設備、毀壞門扇之加重竊盜罪。又被告前於八十五
    年、八十六年間均因竊盜案件，經法院分別判處有期徒刑十月、一年二月確定，
    二罪接續執行，八十八年四月十三日執行完畢，八十九年十二月間復因竊盜案件
    ，經原審法院潮州簡易庭判處有期徒刑四月確定，於九十年四月二十七日易科罰
    金甫執行完畢，有臺灣高等法院被告全國前案紀錄表及臺灣屏東地方院檢察署刑
    案資料查註紀錄表各一件在卷可按，其五年之內再犯此有期徒刑以上刑之本罪，
    為累犯，應依法加重其刑。
四、原審以被告罪證明確，因予適用刑法第三百二十一條第一項第二款、第三款、第
    四十七條之規定，並審酌被告犯罪動機、目的、手段、以質地堅硬之不明物品為
    竊盜工具，犯罪所生危害非輕，且多次竊盜前科素行不佳，及其犯罪後猶飾詞狡
    辯，犯後態度不佳等一切情狀，量處有期徒刑一年，而未經扣案之不明物品，雖
    係供犯罪所用，惟無法證明係被告所有，故無從為沒收之諭知，原審認事用法核
    無違誤，所處之刑亦屬適當。被告上訴意旨，仍執前詞，否認犯罪，指摘原判決
    不當，為無理由，應予駁回。
據上論斷，應依刑事訴訟法第三百六十八條，判決如主文。
本案經檢察官方娜蓉到庭執行職務。
中    華    民    國      九十二      年      三      月     十二   日
                              臺灣高等法院高雄分院刑事第二庭
                                  審判長法官  林正雄
                                        法官  趙家光
                                        法官  黃壽燕
右正本證明與原本無異。
不得上訴。
                                  法院書記官  黃富美
中    華    民    國      九十二      年      三      月    十二    日
附錄本判決論罪科刑法條：
刑法第三百二十一條
 (加重竊盜罪)
犯竊盜罪而有左列情形之一者，處六月以上五年以下有期徒刑：
一  於夜間侵入住宅或有人居住之建築物、船艦，或隱匿其內而犯之者。
二  毀越門扇、牆垣或其他安全設備而犯之者。
三  攜帶兇器而犯之者。
四  結夥三人以上而犯之者。
五  乘火災、水災或其他災害之際而犯之者。
六  在車站或埠頭而犯之者。
前項之未遂罰之。


司法院資訊處製作；財團法人民間司法改革基金會備份。
